【裁判字號】    90,交易,117
【裁判日期】    900926
【裁判案由】    業務過失傷害
【裁判全文】
臺灣士林地方法院刑事判決                          九十年度交易字第一一七號
    公  訴  人  臺灣士林地方法院檢察署檢察官
    被      告  戊○○
右列被告因業務過失傷害案件，經檢察官提起公訴 (九十年度偵緝字第二六八號)，
本院判決如左：
    主  文
戊○○從事業務之人，因業務上之過失傷害人，累犯，處有期徒刑肆月，如易科罰金
，以佰元折算壹日。
    事  實
一、戊○○前因違反麻醉藥品管理條例案件，經台灣士林地方法院八十六年易字第二
    七七二號判處有期徒刑六月，於民國八十六年十一月二十七日判決確定，嗣於八
    十七年六月二十七日縮短刑期假釋期滿執行完畢。仍不知悔改，為計程車司機，
    係從事駕駛業務之人，八十九年三月四日凌晨零時十分許，駕駛車號Ｈ四─八七
 六號營業用小客車，在台北市中山區○○○路○段七十五號前，搭載乘客甲○○
    、乙○○、丁○○三人前往台北縣淡水鎮，嗣於零時三十分許，行經台北市士林
    區○○○路○段近福林路口之南向北方向快車道外側車道時，明知其本身因持續
    開車十至十二小時，早已精神不濟，可預見在此精神狀態下開車，將極易發生車
    禍，以及理應注意車輛行駛時，駕駛人應注意車前狀況，隨時採取必要之安全措
    施，與在市區道路行駛，時速不得超過四十公里，而依當時情形，晴天、夜間有
    照明、直路、路面柏油、乾燥、無缺陷、無障礙物、視距良好等一切情狀，並無
    不能注意之情事，竟疏於注意，在精神不濟之狀態下，以時速四十至五十公里之
    速度超速行駛，復未注意車前狀況，以致所駕駛之營業小客車撞上中山北路路中
    央之安全島及島上之樹木，造成甲○○受有左肩骨骨折脫臼、第十一胸椎壓迫性
    骨折、右小腿撕裂傷之傷害，乙○○受有胸部挫傷之傷害，丁○○受有右側遠端
    肱骨骨折之傷害。戊○○於肇事後，在未被有偵查犯罪職權之公務員發覺前，主
    動向前往處理車禍之臺北市政府警察局士林分局交通隊員警丙○○自首犯罪，接
    受裁判。
二、案經被害人甲○○、乙○○、丁○○訴由台灣士林地方法院檢察署檢察官偵查起
    訴。
     理  由
一、訊據被告戊○○對於右揭犯罪事實除否認有超速行駛外，餘均坦承不諱，核與告
    訴人甲○○、乙○○、齊志強之指訴情節相符，並有道路交通事故調查報告表、
    交通事故談話紀錄表各乙份在卷可稽。而被害人甲○○確因本件車禍受有左肩骨
    骨折脫臼、第十一胸椎壓迫性骨折、右小腿撕裂傷之傷害，被害人乙○○受有胸
    部挫傷之傷害，被害人丁○○受有右側遠端肱骨骨折之傷害等情，則有台北市市
    立陽明醫院診斷書二紙、行政院國軍退除役官兵輔導委員會台北榮民總醫院住院
    診斷證明書一紙附卷可憑。被告雖於本院審理時辯稱未超速行駛，惟被告於肇事
    時自承當時車速約時速四十至五十公里，此有交通事故談話紀錄表在可憑，且經
    告訴人甲○○於警訊時指稱被告確有超行駛，參諸被害人三人所受之傷害，顯見
    本件肇事時撞擊之力量非輕，若非被告高速行駛，當不致造成如此嚴重之傷害，
    是被告所辯未超速行駛云云，顯屬諉卸之詞，不足採信。此部分之犯罪事實已堪
    認定。
二、按行車速度，依標誌之規定，無標誌者，應依左列規定：一、在市區道路，時速
    不得超過四十公里；汽車行駛時，駕駛人應注意車前狀況，並隨時採取必要之安
    全措施路道路交通安全規則第九十三條第一項第一款、第九十四條第三項定有明
    文。被告為汽車駕駛人，自應注意及此。而被告自承其於本件車禍肇事前已連續
    開車達十至十二小時，早已精神不濟，依當時情形，晴天、夜間有照明、直路、
    路面柏油、乾燥、無缺陷、無障礙物、視距良好等一切情狀，並無不能注意之情
    事，竟疏於注意，在精神不濟之狀態下，以時速四十至五十公里之速度超速行駛
    ，復未注意車前狀況，以致所駕駛之營業小客車撞上中山北路路中央之安全島及
    島上之樹木，造成被害人甲○○、乙○○、齊志強受傷，被告應負過失責任甚明
    。又被害人甲○○因本件車禍受有左肩骨骨折脫臼、第十一胸椎壓迫性骨折、右
    小腿撕裂傷之傷害，乙○○受有胸部挫傷之傷害，丁○○受有右側遠端肱骨骨折
    之傷害已如前述，與又被告之過失行為間顯有相當因果關係。是本件事證明確，
    被告犯行堪予認定，應依法論科。
二、被告戊○○係職業駕駛人，於執行業務中開車肇事，致人受傷，核其所為，應成
    立刑法第二百八十四條第二項前段之業務過失傷害罪。被告以一過失行為同時造
    成被害人甲○○、乙○○、齊志強三人受傷，為想像競合犯，應依刑法第五十五
    條之規定，從一重處斷。被告有事實欄所載之犯罪科刑執行情形，此為被告所供
    承，復有臺灣高等法院檢察署刑案紀錄簡覆表一紙附卷可稽，其受有期徒刑執行
    完畢，五年內再犯本件有期徒刑以上之罪，為累犯，應依刑法第四十七條規定加
    重其刑。又被告於肇事後，在未被有偵查犯罪職權之公務員發覺前，主動向前往
    處理車禍之臺北市政府警察局士林分局交通隊員警丙○○自首犯罪，接受裁判，
    此經證人丙○○結證無訛，應依刑法第六十二條前段減輕其刑，並先加重後減輕
    。爰審酌被告前有犯罪紀錄，品行不佳，其從事駕駛計程車為業，理應注意車上
    乘客之安全，竟疏未注意而肇事，造成被害人受有嚴重之傷害，且尚未與被害人
    成立民事和解，賠償其損害，惟於犯罪後尚能坦承部分犯行，態度尚稱良好等一
    切情狀，量處如主文所示之刑。又查被告行為後，刑法第四十一條已於九十年一
    月十日修正，犯最重本刑為五年以下有期徒刑以下之刑之罪，而受六個月以下有
    期徒刑或拘役之宣告，因身體、教育、職業、家庭、之關係或其他正當事由，執
    行顯有困難者，得以一元以上三元以下折算一日，易科罰金，並於同年一月十二
    日生效，比較新舊法之結果，新法對被告並無不利，依刑法第二條第一項前段之
    規定，自應適用新法，並諭知易科罰金之折算標準。
據上論斷，應依刑事訴訟法第二百九十九條第一項前段，刑法第二條第一項前段、第
二百八十四條第二項前段、第五十五條、第四十七條、第四十一條第一項前段、第六
十二條前段，罰金罰鍰提高標準條例第一條前段、第二條，判決如主文。
本案經檢察官陳傳宗到庭執行職務。
中    華    民    國      九十      年      九        月      二十六    日
                                臺灣士林地方法院刑事第二庭
                                    法  官
右正本證明與原本無異
如不服本判決應於送達後十日內向本院提出上訴狀
                                    書記官
中    華    民    國      八十      年              月                日
附錄本案論罪科刑法條全文
刑法第二百八十四條第二項前段
從事業務之人，因業務上之過失傷害人者，處一年以下有期徒刑、拘役或一千元以下
罰金，致重傷者，處三年以下有期徒刑、拘役或二千元以下罰金。


司法院資訊處製作；財團法人民間司法改革基金會備份。
